【裁判字號】    98,交聲,187
【裁判日期】    980218
【裁判案由】    聲明異議
【裁判全文】
臺灣彰化地方法院交通事件裁定         98年度交聲字第187號
移送機關    交通部公路總局台中區監理所彰化監理站
異議人即
受處分人    甲○○
上列受處分人因違反道路交通管理處罰條例案件，對於交通部公
路總局臺中區監理所彰化監理站民國九十八年二月十日所為之裁
決（彰監四字第裁六四-Z00000000號），聲明異議，本
院裁定如下：
    主    文
異議駁回。
    理    由
一、按汽車行駛高速公路及快速公路，應依速限標誌指示；汽車
    行駛於高速公路、快速公路或設站管制之道路，不遵使用限
    制、禁止、行車管制及管理事項之管制規則，而有行車速度
    超過規定之最高速限或低於規定之最低速限者，處汽車駕駛
    人新臺幣三千元以上六千元以下罰鍰，並記違規點數一點，
    高速公路及快速公路交通管制規則第五條第一項，道路交通
    管理處罰條例第三十三條第一項第一款、第六十三條第一項
    第一款分別載有明文。
二、原處分意旨略以：異議人即受處分人甲○○於民國（下同）
    九十八年一月十四日十四時五十八分許，駕駛車牌號碼七０
    九九－ＰＣ號自小客車，行經臺七十六線東向十一點八公里
    處，有「汽車行駛高速公路速度超過規定最高速線（二十公
    里以上未滿四十公里）」之違規行為，經內政部警政署國道
    公路警察局第三警察隊員警掣單舉發，並由原處分機關依道
    路交通管理處罰條例第三十三條第一項第一款、第六十三條
    第一項規定，裁處受處分人新臺幣（下同）四千五百元，並
    記違規點數一點，於法並無不合等語。
三、聲明異議意旨略以：受處分人對於上揭時間，駕駛前開自小
    客車行經上開地點，有「汽車行駛高速公路速度超過規定最
    高速線（二十公里以上未滿四十公里）」之違規事實，並不
    爭執，然表示係因春節連續假期、繳納罰緩延期，仍為繳款
    期限內，並非「逾期罰緩」，爰依法聲明異議等語。
四、經查：
（一）受處分人駕駛車牌號碼七０九九－ＰＣ號自小客車，於九
      十八年一月十四日十四時五十八分許，行經臺七十六線東
      向十一點八公里處，有「汽車行駛高速公路速度超過規定
      最高速線（二十公里以上未滿四十公里）」之違規行為，
      為警掣單舉發，並經原處分機關依道路交通管理處罰條例
      第三十三條第一項第一款、第六十三條第一項之規定，於
      九十八年二月十日以彰監四字第裁六四-Z0000000
      0號裁決書裁處罰鍰四千五百元，並記違規點數一點，有
      內政部警政署國道公路警察局公警交字第Ｚ000000
      00號舉發違反道路交通管理事件通知單、前開違反道路
      交通管理事件裁決書各一紙在卷可稽（見本院九十八年度
      交聲字第一八七號卷第六、七頁），且為受處分人所不爭
      執，是其前開違規之事實足堪認定。
（二）至受處分人辯稱，係因春節連續假期、繳納罰緩延期，仍
      為繳款期限內，並非「逾期罰緩」云云，惟查，本件之應
      到案日期為九十八年一月二十九日，有前開違反道路交通
      管理事件裁決書一紙在卷可憑（見本院九十八年度交聲字
      第一八七號卷第六頁），然因正值年假期間，應到案日期
      順延至上班日第一天，即九十八年二月二日止，惟受處分
      人卻於九十八年二月四日始到案辦理繳款，有上開裁決書
      （處罰主文欄之記載）及移送書（意見欄２之記載）等在
      卷可稽（見本院九十八年度交聲字第一八七號卷第二頁、
      第六頁），顯係已逾繳款期間無訛，是以，受處分人上開
      所辯，委無可採。
（三）綜上所述，原處分機關依道路交通管理處罰條例第三十三
      條第一項第一款、第六十三條第一項之規定，裁處受處分
      人罰鍰四千五百元，並記違規點數一點，於法並無違誤。
      本件異議人聲明異議為無理由，應予駁回。
據上論斷，應依道路交通管理處罰條例第八十七條第二項，道路
交通案件處理辦法第十九條，裁定如主文。
中    華    民    國    98    年    2     月    18    日
                  交通法庭法  官  陳秋錦
以上正本證明與原本無異。
如不服本裁定，應於裁定送達後5日內，向本院提出抗告狀 (須
附繕本)。
中    華    民    國    98    年    2     月    19    日
                          書記官  張清秀


司法院資訊處製作；財團法人民間司法改革基金會備份。
